【裁判字號】    97,消債更,364
【裁判日期】    971212
【裁判案由】    聲請更生程序
【裁判全文】
臺灣嘉義地方法院民事裁定           97年度消債更字第364號
聲  請  人  甲○○
代  理  人  林彥百律師
上列當事人聲請更生程序事件，本院裁定如下：
    主  文
債務人甲○○自中華民國九十七年十二月十二日十二時起開始更
生程序。
命本院司法事務官進行本件更生程序。
保全處分之聲請駁回。
    理  由
一、按債務人不能清償債務或有不能清償之虞者，得依本條例所
    定更生或清算程序，清理其債務，消費者債務清理條例第3
    條定有明文。再按債務人與金融機構協商成立者，不得聲請
    更生或清算。但因不可歸責於己之事由，致履行顯有重大困
    難者，不在此限；本條例施行前，債務人依金融主管機關協
    調成立之中華民國銀行公會會員辦理消費金融案件無擔保債
    務協商機制與金融機構成立之協商，準用前項之規定；債務
    人無擔保或無優先權之債務總額未逾新臺幣一千二百萬元者
    ，於法院裁定開始清算程序或宣告破產前，得向法院聲請更
    生；法院開始更生程序之裁定，應載明其年、月、日、時，
    並即時發生效力，復為同條例第151 條第5 、6 項，第42條
    第1 項及第45條第1項所明定。
二、本件聲請意旨略以：聲請人有不能清償債務，且其無擔保或
    無優先權之債務總額未逾新臺幣（下同）1,200萬元，復未
    經法院裁定開始清算程序或宣告破產，前雖曾依金融主管機
    關協調成立之中華民國銀行公會會員辦理消費金融案件無擔
    保債務協商機制與最大債權銀行安泰銀行成立協商，依協商
    條件聲請人每月需繳納14,647元，然因聲請人本有三份工作
    ，自民國96年11月被公司解雇，僅剩目前一份工作，收入變
    少，且當初協商時花旗銀行並沒有加入協商，聲請人每月需
    另外繳納5,875元，每月共需繳納20,522元，遠超過聲請人
    目前每月15,000元之收入，聲請人迫不得已乃於97年2月份
    毀諾，顯有不可歸責於聲請人之事由而致履行原協商內容顯
    有重大困難，為此，爰提出本件更生之聲請等語。
三、經查債務人主張其目前負欠金融機構信用卡款等債務總金額
    合計1,446,703元，前於消費者債務清理條例施行前，依金
    融主管機關協調成立之中華民國銀行公會會員辦理消費金融
    案件無擔保債務協商機制與聯邦商業銀行成立協商，自96年
    1月起，分120期，每月應償還款項為14,647元，利率4％，
    而聲請人自96年1月起開始繳款，約繳納至97年2月份即未再
    履行等情，有聲請人所提出之協議書、無擔保債務還款計劃
    等為證，堪信為真實。
四、至於聲請人主張，自96年11月起，遭所任職之囍艷美顏館及
    賴雅雯化粧造型以景氣不佳及休業為由解聘，並提二張離職
    證明書為證。聲請人96年並無所得，無不動產，目前受僱於
    映畫商行，每月薪資15,000元，有稅務電子閘門財產所得調
    件明細表及收入切結書各一份在卷可參。
五、綜上，以債務人目前每月15,000元之收入，清償其依前揭協
    商每月應清償之金額14,647元，僅剩353元，實不足債務人
    生活必要支出。是債務人主張其有不可歸責於己之事由，致
    履行前揭協商之清償方案顯有重大困難乙節，應可相信。此
    外，本件又查無債務人有消費者債務清理條例第6條第3項、
    第8條或第46條各款所定駁回更生聲請之事由存在，則債務
    人聲請更生，於法尚無不符，應予准許，爰裁定如主文第1
    項所示。
六、次按法院裁定開始更生或清算程序後，得命司法事務官進行
    更生或清算程序，消費者債務清理條例第16條第1項前段定
    有明文。本件債務人聲請更生，業經本院裁定准許開始更生
    程序，爰依前揭規定，命法事務官進行本件更生程序。另本
    件更生聲請業經准許，聲請人前聲請保全處分，已無必要，
    爰裁定如主文第3項所示。
中    華    民    國    97    年    12    月    12    日
                  民事第一庭  法  官  柯月美
以上為正本係照原本作成
本件不得抗告
本裁定已於97年12月12日12時公告。
中    華    民    國    97    年    12    月    12    日
                              書記官  李文政


司法院資訊處製作；財團法人民間司法改革基金會備份。
